【裁判字號】    97,小上,15
【裁判日期】    970909
【裁判案由】    返還押金等
【裁判全文】
臺灣屏東地方法院民事裁定              97年度小上字第15號
上  訴  人  甲○○
被上訴人    丙○○
                      號
法定代理人  乙○○
法定代理人  丁○○
上列當事人間請求返還押金等事件，上訴人對於中華民國97年3
月7 日本院屏東簡易庭96年度屏小字第1725號第一審判決提起上
訴，本院裁定如下：
    主  文
上訴駁回。
第二審訴訟費用新台幣壹仟伍佰元由上訴人負擔。
    理  由
一、按對於小額程序之第一審裁判之上訴，非以其違背法令為理
    由，不得為之；上訴狀應記載上訴理由，並表明原判決所違
    背之法令及其具體內容，依訴訟資料可認原判決有違背法令
    之具體事實，民事訴訟法第436 條之24第2 項與第436 條之
    25分別定有明文。復按上訴不合程式或已逾期間或法律上不
    應准許者，第二審法院應以裁定駁回之，民事訴訟法第444
    條第1 項亦有明定，並依同法第436 條之32第2 項之規定，
    於小額事件之上訴程序準用之。而所謂「判決違背法令」，
    依同法第436 條之32準用同法第468 條、第469 條第1 款至
    第5 款之規定，乃指「判決不適用法規或適用不當」或「判
    決有同法第469 條所列第1 款至第5 款情形之一」者而言，
    從而，提起小額程序第二審上訴，倘以第一審判決有不適用
    法規或適用法規不當為其上訴理由，其上訴狀或理由書應有
    具體之指摘，並揭示該法規之條項或其內容；若係成文法以
    外之法則，應揭示該法則之旨趣；倘為司法院解釋或最高法
    院之判例，則應揭示該判解之字號或其內容；倘以第一審判
    決有同法第469 條所列各款情形之一者為其上訴理由，其上
    訴狀或理由書，應揭示合於該款之事實；上訴狀或理由書如
    未依上開項方法表明，即難認為巳對第一審判決之違背法令
    有具體指摘，其上訴自難認為合法（最高法院71年台上字第
    314 號判例參照）。
二、上訴人之上訴，係以：原判決認按交易誠信與習慣，兩造既
    約定被上訴人於民國96年9 月1 日入住上訴人所出租之房屋
    ，則上訴人應於96年9 月1 日前提供安裝房門及設備，而上
    訴人未於96年9 月1 日前安裝房門，違反出租人保持合於租
    賃約定使用、收益狀態之義務，因而為上訴人一部敗訴判決
    ，原判決此項認知顯屬可議，上訴人於96年9 月1 日完成契
    約義務即可等語，為其論據。
三、經查：
  (一)兩造約定上訴人應於96年9 月1 日將系爭房屋完成房門及租
    屋傢俱設備，並交付被上訴人，為兩造於原審所不爭，而上
    訴人自承於96年9 月1 日始完成安裝，縱然上訴人主張屬實
    ，惟除當事人間另有約定於某日之特定時刻交付外，房屋出
    租人應於約定交付之日前，即應將所出租之房屋保持於合乎
    契約約定狀態，俾於契約約定當日隨時交付承租人，此係一
    般通常經驗法則，為眾所皆知。若出租人於約定當日某特定
    時刻始完成房門安裝，則於該特定時刻前，即未能將房屋置
    於合乎契約約定狀態，即與當事人間約定未合，是上訴人辯
    稱契約約定當日再完成契約義務即可云云，即不足採。
  (二)綜上，原判決已論及上訴人違反出租人義務之理由，並據以
    認定被上訴人主張解除契約，並得請求上訴人返還租金，就
    其得心證之理由與法律意見之形成，已詳加判斷，並無違背
    法令之處。上訴人於上訴狀內所載，既係就原審取捨證據、
    認定事實及解釋契約之職權行使，指摘其為不當，或就原審
    命為辯論及已論斷者，泛言謂為違法，而非表明該判決所違
    背之法令、習慣或法理及其具體內容，暨依訴訟資料合於該
    違背法令、習慣或法理之具體事實，難認其已合法表明上訴
    理由。依首揭說明，應認其上訴為不合法，本院即毋庸命其
    補正，爰逕以裁定駁回其上訴。
四、依民事訴訟法第436 條之32第1 項準用同法第436 條之19規
    定，第二審法院為訴訟費用之裁判時，應確定其訴訟費用額
    。本件第二審訴訟費用額，爰確定如主文第2項所示金額。
五、據上論結，本件上訴為不合法，依民事訴訟法第436 條之32
    第1 項、第2 項、第471 條第1 項、第444 條第1 項、第43
    6 條之19第1 項、第95條、第78條，裁定如主文。
中     華    民    國    97    年    9     月    9    日
                  民事第二庭  審判長法官  張世賢
                              法      官  胡晏彰
                              法      官  羅森德
以上為正本，係照原本作成。
本裁定不得抗告。
                              書  記  官  蔣開屏
中    華    民    國    97    年    9     月    10    日


司法院資訊處製作；財團法人民間司法改革基金會備份。
